臺灣臺中地方法院刑事判決　　　　　　　　　　　　九十一年度訴字第一一二五號
　　公　訴　人　臺灣臺中地方法院檢察署檢察官
　　被　　　告　甲○○
右列被告因偽造文書等案件，經檢察官提起公訴（九十年度偵字第二０九二八號、第
二一八八三號），本院判決如左：
    主  文
甲○○共同連續以詐術得財產上不法之利益，處有期徒刑月，如易科罰金，以佰
元折算壹日。
    事  實
一、甲○○明知乙○○（另由本院審理中）於民國九十年五月十六日以郵寄方式，寄
    送到甲○○位在彰化縣彰化市○○路○段五七號之住處，欲供兩人聯繫使用之行
    動電話門號0000000000號ＳＩＭ卡，係乙○○以他人名義所申請，核
    發該卡之中華電信股份有限公司（下稱中華電信公司）將無從向乙○○或甲○○
    收取通話費之ＳＩＭ卡（即俗稱之「王八卡」），竟與乙○○共同意圖為自己免
    費撥打行動電話之不法利益，在未徵得該ＳＩＭ卡名義申請人丁○○同意之情形
    下，即基於概括之犯意聯絡，由甲○○將上開ＳＩＭ卡按裝於行動電話中，並自
    九十年五月十六日起至同年月二十八日止，連續撥打上開行動電話門號與乙○○
    、親友或交友中心等為電話通信，致使中華電信股份有限公司之行動電話通信系
    統誤認前開電話均係合法使用行動電話門號0000000000號且有意繳費
    之用戶所撥打，而為甲○○提供通話服務，並將通話費用計在丁○○帳下，甲○○因而取得免付通話費之不法利益共計新臺幣（下同）四萬四千六百五十三點八
    元（起訴書誤為四萬四千六百五十四元）。嗣因乙○○及甲○○均未繳納通話費
    ，中華電信公司乃寄發0000000000號行動電話催費通知予丁○○，丁○○發現係遭人冒名申請，隨即於同年六月二十六日向該公司營運處服務中心申
    告，經中華電信公司臺灣中區電信分公司南台中營運處函請內政部警政署電信警
    察隊第二中隊偵辦，始循線查悉上情。
二、案經臺中縣縣警察局移送臺灣臺中地方法院檢察署檢察官偵查起訴。
    理  由
一、右揭事實，業據被告甲○○於警訊、偵查及本院初次審理時均坦承不諱，核與同
    案被告乙○○於本院審理時供稱上開ＳＩＭ卡係伊以他人名義申請，並寄交予被
    告甲○○使用等語，相互吻合，復經證人丁○○於警訊、偵查及本院審理時及證
    人丙○○於警訊及本院審理時均證述明確，並有中華電信公司臺灣中區電信分公
    司南台中營運處函附之簽註意見、冒用切結書、彰化縣彰化市戶政事務所書函、
    中華電信公司南台中營運處行動電話業務租用申請書各一紙、丁○○身分證正反
    面影本二份、行動電話門號0000000000號之通聯記錄暨費用明細一份
    附卷可稽，可知被告甲○○之前開自白，係與事實相符。被告甲○○於本院第二
    次審理時雖翻異前詞，辯稱：收到該張ＳＩＭ卡之初並不知係王八卡，是在使用
    一段時間後，心想同案被告乙○○只是在遊藝場工作，並無能力負擔龐大之通話
    費，才覺得此張ＳＩＭ卡應是王八卡。當初在警局時，因員警一直表示該張ＳＩ
    Ｍ卡是王八卡，才會為警訊筆錄所示之陳述云云。然查：
（一）被告甲○○非但於警訊時明確表示同案被告乙○○有告知該ＳＩＭ卡係以他人
      名義冒名申請等語，且於公訴人偵訊及本院初次審理時，亦均為相同之供陳，
      有各該筆錄在卷可考。
（二）另參以被告甲○○僅係電話祕書，同案被告乙○○則在遊藝場工作，均非擔任
      高薪之工作，被告甲○○亦自承鉅額之通話費並非同案被告乙○○所能負擔，
      則依常情，苟非知悉該ＳＩＭ卡係無庸自行付費之王八卡，自不可能恣意撥打
      ，累積高額之通話費用。而查，被告甲○○使用該ＳＩＭ卡之時間係自九十年
      五月十六日起至同年月二十八日止，僅短短十三日，撥打之通話費卻已高達四
      萬多元；另依卷附之通聯紀錄暨費用明細所示，被告甲○○於該段期間所撥打
      之通話費，分布甚為平均，易言之，上開鉅額之通話費，並無特別集中在使用
      期間後半段即被告甲○○辯稱嗣後已知該ＳＩＭ卡係王八卡後，始大幅增加之
      情事，核與前述常情即屬有違。
（三）同案被告乙○○雖於偵訊時先係辯稱忘記該ＳＩＭ卡為何會由被告甲○○使用
      ，嗣於本院審理時又稱寄交該ＳＩＭ卡予被告甲○○時，係表示該卡是伊所有
      云云，然查，同案被告乙○○於寄交該ＳＩＭ卡時，若係告知被告甲○○該Ｓ
      ＩＭ卡係伊所有，則依常理，被告甲○○就此有利於己之事實，豈有歷經警訊
      、偵查及本院初次審理程序，均不加以提及之理？參以同案被告乙○○與被告
      甲○○本係男女朋友，則其前後不同之供述，顯均係迴護被告甲○○之詞，尚
      不足取。
（四）綜上所陳，應認被告甲○○於警訊、偵查及本院初次審理時所為一致之供陳，
      較堪信採。從而，本件事證明確，被告甲○○右揭犯行，足堪認定。
二、被告甲○○明知同案被告乙○○所交付之行動電話門號0000000000號
    ＳＩＭ卡，係以他人名義申辦，中華電信公司無從向渠二人收取通話費用之王八
    卡，竟連續多次撥打與親友為電話通信，致使中華電信公司之行動電話通信系統
    陷於錯誤，而提供通話服務，並將通話費用計在證人丁○○帳下，而獲取免費使
    用電信設備服務之不法利益，核其所為，係犯刑法第三百三十九條第二項之詐欺
    得利罪。被告甲○○與同案被告乙○○二人就上揭犯行，有犯意之聯絡及行為之
    分擔，皆為共同正犯。又其自九十年五月十六日起至同年月二十八日止，多次撥
    打上開門號與人為電話通信，所為犯行，時間緊接，方法相同，觸犯構成要件相
    同之罪名，顯係基於概括犯意為之，為連續犯，依連續犯規定論以一罪，並依法
    加重其刑。爰審酌被告甲○○前無任何不良素行，有臺灣臺中地方法院檢察署刑
    案資料查註紀錄表、臺灣高等法院被告全國前案紀錄表等件在卷可按，其因貪圖
    私利，明知所持有之行動電話門號0000000000號ＳＩＭ卡係同案被告
    乙○○以證人丁○○名義冒名申請之王八卡，竟仍加以撥打，犯罪動機、目的尚
    屬單純，手段亦稱平和；惟其所為已使中華電信公司對客戶通信及帳務管理之正
    確性發生錯誤，並紊亂電信系統；其於短短十三日內，所使用之通話費即累積高
    達四萬餘元，所得不法利益數額鉅大，且使證人丁○○有受中華電信公司催繳，
    誤為繳交通話費四萬多元之危險；暨其犯後已生悛悔之意，並表示願支付所使用
    之通話費，但因個人經濟狀況未佳，迄今仍未清償完畢等一切情狀，量處如主文
    所示之刑，並諭知易科罰金之折算標準。
三、末查，同案被告乙○○交付予被告甲○○使用之行動電話門號00000000
    00號ＳＩＭ卡，已於九十年五月二十八日被告甲○○前往臺北縣淡水鎮沙崙海
    水浴場戲水時落入海中遺失等情，業據被告甲○○於警訊中供陳明確，則該ＳＩ
    Ｍ卡雖係同案被告乙○○因犯罪所得之物，同時為被告甲○○與同案被告乙○○
    分別供作違犯本件詐欺得利罪行所用之物，然因已沒入海中難以找尋，爰不另為
    沒收之諭知，併此明。
據上論斷，應依刑事訴訟法第二百九十九條第一項前段，刑法第二十八條、第五十六
條、第三百三十九條第二項、第四十一條第一項前段，罰金罰鍰提高標準條例第一條
前段、第二條，判決如主文。
本案經檢察官吳祚延到庭執行職務
中      華      民      國      九十一    年      八    月    二十一    日
                                臺灣臺中地方法院刑事第二庭
                                    法  官  莊  嘉  蕙
右正本證明與原本無異。
如不服本判決，應於送達後十日內向本院提出上訴狀（須附繕本），上訴於臺灣高等
法院臺中分院。
                                    書記官
中      華      民      國      九十一    年      八    月    二十一    日
附錄論罪科刑法條
刑法第三百三十九條
意圖為自己或第三人不法之所有，以詐術使人將本人或第三人之物交付者，處五年以
下有期徒刑、拘役或科或併科一千元以下罰金。
以前項方法得財產上不法之利益或使第三人得之者，亦同。
前二項之未遂犯罰之。
